ACORDAO-COMPLETO-2363073

ACÓRDÃO DE RELAÇÃO

ACÓRDÃO DE RELAÇÃO 5923/2019 ATA 25/2019 - SEGUNDA CÂMARA

Acórdão 5923/2019-TCU-Segunda Câmara
	Trata-se de monitoramento de determinação proferida pelo Acórdão 6475/2017-TCU-Segunda Câmara, de relatoria da ministra Ana Arraes, exarada nos autos de prestação de contas anuais do Instituto Federal de Educação, Ciência e Tecnologia de Sergipe (IFS) , referente ao exercício de 2015.
2. No subitem 1.7 do referido acórdão, o Tribunal expediu as seguintes determinações ao Instituto:
"1.7. Determinações:
1.7.1. ao Instituto Federal de Educação, Ciência e Tecnologia de Sergipe que, no prazo de noventa dias, contados da ciência desta deliberação:
1.7.1.1. adote providências com vistas a concluir a apuração das ocorrências de suposta acumulação funcional irregular apontadas no relatório de auditoria de gestão de 2015 da Controladoria-Geral da União - CGU, totalizando 32 docentes sem dedicação exclusiva e 30 docentes com dedicação exclusiva;
1.7.1.2. informe ao TCU os resultados das medidas implementadas para atender o subitem anterior;
1.7.1.3. envie ao Tribunal plano de ação com as medidas necessárias e suficientes, os respectivos prazos e responsáveis, a fim de que:
1.7.1.3.1. os próximos relatórios de gestão da entidade sejam entregues sem as falhas observadas na instrução deste processo;
1.7.1.3.2. sejam eliminados os riscos de os próximos cursos do Pronatec apresentarem as seguintes deficiências verificadas pela CGU na auditoria anual da gestão 2015:
a) ausência de acompanhamento pedagógico e de ações de estímulo à permanência dos estudantes nos cursos;
b) deficiências na infraestrutura física e educativa dos cursos."
Considerando que os elementos encaminhados pelo Instituto demonstraram que as determinações constantes dos subitens 1.7.1.1 e 1.7.1.2 foram cumpridas ou estão sendo cumpridas;
considerando a existência de processos administrativos em andamento, mas ainda pendentes de conclusão ou cujo objeto foi submetido à apreciação judicial, consoante Memorando Eletrônico 5/2019-Naud-Progep, de 29 de março de 2019;
considerando que o subitem 1.7.1.3.1 encontra-se prejudicado em razão da Decisão Normativa TCU 170/2018, que alterou a sistemática de encaminhamento das prestações de contas, mediante a apresentação do relato integrado;
considerando que a extinção do programa Pronatec no âmbito do IFS, conforme a Portaria 1.672, de 12 de julho de 2017, acarreta a perda de objeto do subitem 1.7.1.3.2;
considerando, finalmente, os pareceres uniformes da Secretaria de Controle Externo da Educação - SecexEducação no sentido de considerar integralmente cumpridas as citadas determinações;
os ministros do Tribunal de Contas da União, reunidos em sessão de 2ª Câmara, ACORDAM, por unanimidade, de acordo com os pareceres emitidos nos autos e com fundamento nos arts. 143, inciso V, alínea "a", e 169, incisos III e V, do Regimento Interno do TCU, em:
a) considerar cumpridas as determinações constantes nos subitens 1.7.1.1, 1.7.1.2, e 1.7.1.3 do Acórdão 6475/2017-TCU-Segunda Câmara;
b) fazer a determinação abaixo;
c) dar ciência deste acórdão ao Instituto Federal de Educação, Ciência e Tecnologia de Sergipe (IFS) e à Controladoria Regional da União no Estado de Sergipe (CGU-SE) ;
d) arquivar o presente processo. 
1.Processo TC-Processo 025.775/2016-2 (PRESTAÇÃO DE CONTAS - Exercício: 2015) 
1.1. Classe de Assunto: II
1.2. Unidade: Instituto Federal de Educação, Ciência e Tecnologia de Sergipe.
1.3. Relatora: ministra Ana Arraes.
1.4. Representante do Ministério Público: não atuou.
1.5. Unidade Técnica: Secretaria de Controle Externo da Educação - SecexEducação.
1.6. Representação legal: não há.
1.7. Determinação:
1.7.1. determinar ao Instituto Federal de Educação, Ciência e Tecnologia de Sergipe (IFS) que apresente no próximo relato integrado, previsto na Decisão Normativa 170/2018, informações adicionais sobre o andamento dos processos administrativos relacionados no Memorando Eletrônico 5/2019-Naud-Progep, de 29 de março de 2019, pendentes de manifestação conclusiva ou cuja matéria esteja submetida à apreciação judicial.

Segunda Câmara

ANA ARRAES

não há.

Não atuou.

PRESTAÇÃO DE CONTAS (PC)